---
title: "Marketing_Bank_Arbre_de_decision"
author: "ISOLA Obédi Omokayodé"
date: "2023-12-13"
output:
  pdf_document: default
  html_document: default
---

#ARBRE DE DECISION 
```{r}
options(repos = c(CRAN = "https://cran.r-project.org"))# pour permettre l'execution du Knit
```

```{r}
rm(list=ls())
```


## Chargement des fichiers
```{r}
souscription <- read.csv("D:/UTT/PROGRAMATION R/Data/Souscription.csv", sep=";")
View(souscription)
```

##Importation de la librairie de, l'arbre de decision

```{r}
#install.packages("dplyr")
library(dplyr)
#install.packages("rpart")
library(rpart)
```
## les données en ensembles d'entraînement (70%) et de test (30%)
```{r}
  set.seed(1234)  # Pour la reproductibilité
  indices <- sample(1:nrow(souscription), size = 0.7 * nrow(souscription))
  train_data <- souscription[indices, ]
  test_data <- souscription[-indices, ]
```

## sauvegarde et suppression de la cible y des donnée de test
```{r}
#cible_test = test_data$y
#test_data = test_data[,-ncol(test_data)]
```

##Modelisation par l'arbre de decision de la variable dependante y en fonction des autres variable
```{r}
arbre = rpart(y~.,data = train_data, cp=0.02)
arbre
```
##Methode CART
## affichage de l'arbre produit sur notre jeu de données d'entrainement

pour cela nous avons besoin d'importer le module plot de la librairie rpart que nous venons de charger
```{r}
install.packages("rpart.plot")
library("rpart.plot")
rpart.plot(arbre,main="Representation de l'arbre")
```

##prediction sur les données de test

```{r}
pred = predict(arbre, newdata=test_data, type = 'class')

```

##comparaison de la prédiction par rapport aux vrai valeur y de l'ensemble de test

```{r}
length(pred)
#y_test = test_data$y
length(train_data$y)
#table(test_data$y, pred)

dim(train_data)
dim(test_data)
```


```{r}
mean(pred == test_data$y)
table(pred, test_data$y)
```
La methode CART nous donne une precision de 92,55% sur les données de test .
la Matrice de confusion nous donne comme détail 1084 vrai négatif (y == "no" et la prediction a donnée "no"), et 60 vrai positif((y == "yes" et la prediction a donnée "yes")

#Méthode CHAID

```{r}
install.packages("partykit")
library(partykit)
```





