---
title: "marketing_bank_random_forest"
author: "Isola Obedi"
date: "2023-12-14"
output: html_document
---
```{r}
options(repos = c(CRAN = "https://cran.r-project.org"))# pour permettre l'execution du Knit
```


## Random forest
```{r}
rm(list=ls())

```



```{r}
souscription <- read.csv("D:/UTT/PROGRAMATION R/Data/Souscription.csv", sep=";")
View(souscription)

```


```{r}
str(souscription)
```

## Convertir toutes les variables en facteurs

```{r}
souscription$job <- as.factor(souscription$job)
souscription$marital <- as.factor(souscription$marital)
souscription$education <- as.factor(souscription$education)
souscription$default <- as.factor(souscription$default)
souscription$housing <- as.factor(souscription$housing)
souscription$loan <- as.factor(souscription$loan)
souscription$contact <- as.factor(souscription$contact)
souscription$month <- as.factor(souscription$month)
souscription$day_of_week <- as.factor(souscription$day_of_week)
souscription$poutcome <- as.factor(souscription$poutcome)
souscription$y <- as.factor(souscription$y)

```


## les données en ensembles d'entraînement (70%) et de test (30%)
```{r}
  set.seed(1234)  # Pour la reproductibilité
  indices <- sample(1:nrow(souscription), size = 0.7 * nrow(souscription))
  train_data <- souscription[indices, ]
  test_data <- souscription[-indices, ]
```

```{r}
install.packages("randomForest")
library(randomForest)
```


```{r}
set.seed(1234)
foret = randomForest(y~., data=train_data)
```

```{r}
foret
plot(foret)
```

###optimisation du nombre de variable choisi pour construir un nouveau noeud par validation croisé
```{r}
grille_mtry = data.frame(mtry=seq(1,10, by=1))
library(caret)

ctrl = trainControl(method = "cv",index = list(1:dim(train_data)[1])) # method="cv" pour validation croisé
sel_mtry = train(y ~ ., data = souscription, method = "rf", trControl = ctrl, tuneGrid = grille_mtry)
```

##affichage du meilleur du meuilleur hyperparametre mtry et son accuracy

```{r}
plot(sel_mtry)
sel_mtry
```

on remarque que le nombre de paramètres optimal est mtry = 8 avec un accuracy de 90,37%

## prediction sur l'ensemble de test 
```{r}
set.seed(1234)
foret_test = randomForest(y~., data=test_data, mtry=8)
foret_test
```
##Analyse sur la prediction
apres choix ajustement de notre model avec 8 comme nombre de parametre choisir à la construction d'un arbre (mtry =8), la prediction sur l'ensemble de test nous donne une précision de 80,33%. 
la matrice de confusion nous donne 1073 vrai negatif et 60 vrai positif


