---
title: "Marketing_Bank_Arbre_de_decision"
author: "ISOLA Obédi Omokayodé"
date: "2023-12-13"
output: html_document
---

#ARBRE DE DECISION 

## Chargement des fichiers
```{r}
souscription <- read.csv("D:/UTT/PROGRAMATION R/Data/Souscription.csv", sep=";")
View(souscription)
```

##Importation de la librairie de, l'arbre de decision

```{r}
install.packages("dplyr")
library(dplyr)
install.packages("rpart")
library(rpart)
```
## les données en ensembles d'entraînement (70%) et de test (30%)
```{r}
set.seed(123)  # Pour la reproductibilité
indices <- sample(1:nrow(souscription), size = 0.7 * nrow(souscription))
train_data <- df[indices, ]
test_data <- df[-indices, ]
```

## suppression de la cible y des donnée de test
```{r}
test_data = test_data[,-ncol(test_data)]
```

##Modelisation par l'arbre de decision de la variable dependante y en fonction des autres variable
```{r}
arbre = rpart(y~.,data = train_data, cp=0.015)
arbre
```

## affichage de l'arbre produit sur notre jeu de données d'entrainement

pour cela nous avons besoin d'importer le module plot de la librairie rapart que nous venon de charger
```{r}
install.packages("rpart.plot")
library("rpart.plot")
rpart.plot(arbre,main="Representation de l'arbre")
```

##prediction sur les données de test

```{r}
pred = predict(arbre, data=test_data, type = "class")
```

##comparaison par rapport à la 
