---
title: "Projet_Modul5"
author: "Losseni SANGARE"
output: html_document
---
#MODULE 5

##KNN Et Random Forest
Nous utilison le jeu de donné souscription pour ce projet

###importationn des données
```{r}
rm(list=ls())
souscription <- read.csv("D:/UTT/PROGRAMATION R/Data/Souscription.csv", sep=";")
View(souscription)
```

notre variable cible est y qui permet de savoir si un client contacté ayant comme caracteristiques les varibles dependante a soucrir a un produit ou pas

#Convertissez les variables catégorielles en variables indicatrices (dummy variables).

```{r}
library(dplyr)
souscription <- mutate(souscription, y = case_when(y == "no" ~ 0, TRUE ~ 1))

library(caret)
# Création de l'objet de transformation pour l'ensemble de données complet
souscription_dummy <- dummyVars(" ~ .", data = souscription)

# Transformation de l'ensemble de données complet
souscription_dummy <- predict(souscription_dummy, newdata = souscription)

souscription_dummy <- as.data.frame(souscription_dummy)

summary(souscription_dummy)
```


nous allons utilisé pour la suite la méthode de KNN et Random Forest.

##KNN
###séparation des données en train validation
```{r}
set.seed(123)  # Pour la reproductibilité
indices <- createDataPartition(souscription_dummy$y, p = 0.7, list = FALSE)
indices <- createDataPartition(souscription_dummy$y, p = 0.7, list = FALSE)
table(souscription_dummy$y)


```

### Application de KNN
```{r}
library(class)
knn_model <- knn(train_data[, -ncol(train_data)], valid_data[, -ncol(valid_data)], cl = train_data$y, k = 3)


mean(knn_model != valid_data$y)
```

