---
title: "Ozone_regression_simple_multiple"
author: "Losseni SANGARE"
date: "2023-12-09"
output:
  html_document: default
  pdf_document: default
---
#REGRESSION SIMPLE Avec OZONE.txt
```{r}
rm(list = ls())
```

##Chargement du fichier
```{r}
ozone <- read.csv("D:/UTT/PROGRAMATION R/Data/ozone.txt", sep="")
View(ozone)
```

##quelques statistiques descriptives
```{r}
summary(ozone)
str(ozone)
```

toute les variabbles sont numeric hormis la direction du vent et le types de pluie
effectuons des transformations sur nos varible pluie et vent en les transformant en numerique afin de verifier les corrélation 

```{r}
library(dplyr)
ozone = mutate(ozone, vent=case_when(vent == "Nord" ~ 1,
                                     vent=="Sud" ~ 2,
                                     vent=="Est" ~ 3,
                                     vent=="Ouest" ~ 4))

```

verifion les valeurs unique la varible pluie puis effectuons nos transformation
```{r}
unique(ozone$pluie)
ozone = mutate(ozone, pluie=case_when(pluie=="Sec" ~ 0,
                                     pluie=="Pluie" ~ 1))

```
Nous avons transformer la variable pluie en bouléen. 1 si pluie, 0 sinon

```{r}
pairs(ozone)
cor(ozone)
```

La concentration en ozone maxO3 est visiblement plus corrélé positivement à 78,42 % avec la température à 12h. 

### Bien avant d'étudier la relation de max03 par rappor a T15, éffectuons le travail par rapport a T12
```{r}
library(ggplot2)
ggplot(ozone)+aes(x =ozone$T12,y = ozone$maxO3)+geom_point(color="blue")+ geom_smooth(method = "lm", color="red", lwd=2)+theme_light()
```

## Modélisation de maxo3 en fonction de  T12
```{r}
rl = lm(ozone$maxO3 ~ ozone$T12)
summary(rl)
```

les coefficients estimés sont β0 = -27.4196 et β1 = 5.4687 avec des t value différent de 0

l'erreur standard de résidu qui une mesure de la précision du model est de 17,57 sur 110 dégré de liberté.
R² nous montre que 61,51 % des données sont expliqués par le model, et avec un p-value inférieur à 5%.

```{r}
pred = predict(rl, type = "response")
ggplot(ozone)+aes(x=ozone$T12,y=ozone$maxO3)+geom_point(color="blue")+geom_line(aes(y=pred),color="red",lwd=2)+theme_light()
```

### étudions maintenant la relation de max03 par rappor à T15

```{r}
ggplot(ozone)+aes(x = ozone$T15, y=ozone$maxO3)+geom_point()+geom_smooth(method ="lm",color="red",lwd=2)
```

##modelisation du model de regression linéaire simple de max03 en fonction de T15

```{r}
rl2 = lm(ozone$maxO3 ~ ozone$T15)
summary(rl2)
```

cette fois l'erreur standard de résidu est un peu plus élévé que celui de T12 et le R² plus inférieur a celui de T12, soit 60% vs 60,51%
visiblement le model avec la variable indépendante T12 explique mieux la concentration en ozone maxO3.

```{r}
pred2 = predict(rl2,type = "response")
ggplot(ozone)+aes(x=ozone$T15,y=ozone$maxO3)+geom_point(color="blue")+geom_line(aes(y=pred2), color="#00d000",lwd=2)+theme_light()
```

#Regression Multiple
```{r}
rlm = lm(ozone$maxO3 ~.,data = ozone)
summary(rlm)
```
Avec toute les variables on a un modele plus explicatif soit 76,61% de R²


##choix automatique de nos variable avec la methode step
```{r}
rlm_step = step(rlm)
rlm_step_md = lm(ozone$maxO3 ~ T12 + Ne9 + Vx9 + maxO3v, data = ozone)
summary(rlm_step_md)
```

Avec les Variables T12, Ne9, Vx9 et maxO3v on on perd moins d'information.. on explique max02 avec 76,22 % de R²


